臺灣彰化地方法院刑事判決　　　　　　　96年度訴字第1471號
公　訴　人　臺灣彰化地方法院檢察署檢察官
被　　　告　甲○○
　　　　　　　　　　　號
　　　　　　　　　　（現另案羈押於臺灣彰化看守所）
上列被告因違反毒品危害防制條例案件，經檢察官提起公訴（96
年度毒偵字第3352號），本院認有刑事訴訟法第二百七十三條之
一第一項之情形，而改依簡式審判程序審理，判決如下：
    主    文
甲○○施用第一級毒品，累犯，處有期徒刑捌月。
    犯罪事實
一、甲○○前因施用毒品案件，經本院裁定送強制戒治，於民國
    90年12月27日因停止戒治付保護管束期滿未經撤銷，視為執
    行完畢。其又於94年間，因施用第二級毒品甲基安非他命案
    件，經本院於94年12月28日以94年度斗簡字第671號判決，
    判處有期徒刑6月確定，甫於95年10月28日執行完畢。詎猶
    不知警惕，復基於施用第一級毒品海洛因之犯意，於96年5
    月21日晚上10時許，在彰化縣田尾鄉○○路路旁，以將海洛
    因摻水置入針筒內注射身體之方式，施用第一級毒品海洛因
    一次。嗣於96年5月22日下午3時30分許，在位於彰化縣田中
    鎮○○路之「泰山實業股份有限公司」前為警查獲，經警採
    集其尿液送驗，結果呈嗎啡陽性反應，始查悉上情。
二、案經彰化縣警察局北斗分局報請臺灣彰化地方法院檢察署檢
    察官偵查起訴。
    理    由
一、本件被告甲○○所犯係死刑、無期徒刑、最輕本刑為三年以
    上有期徒刑或高等法院管轄第一審案件以外之罪，並於本院
    行準備程序時就被訴事實為有罪之陳述，本院合議庭依前揭
    規定，經評議結果，裁定改由受命法官獨任行簡式審判程序
    ，先予敘明。
二、上揭犯罪事實，業據被告甲○○迭於警、偵訊及本院行準備
    程序、審理程序時均坦承不諱，且其於96年5月22日為警查
    獲時所採取之尿液，經送鑑驗結果，確呈嗎啡陽性反應，此
    有應受尿液採驗人尿液檢體採集送驗紀錄表2紙，及詮昕科
    技股份有限公司96年6月6日濫用藥物尿液檢驗報告1紙附卷
    可稽，足認被告之自白應與事實相符，應可採信。
三、按修正毒品危害防制條例就施用毒品者，僅於「初犯」及「
    五年後再犯」二種情形，有其追訴條件之限制，即須於初犯
    經觀察、勒戒或強制戒治釋放後，五年內均無施用毒品之行
    為，始能認其前所實施之觀察、勒戒或強制戒治已足遮斷毒
    癮，而得於五年後再犯時，再予適用初犯之規定，重行觀察
    、勒戒等程序；倘五年內已經再犯，被依法追訴處罰，縱其
    第三次（或第三次以上）施用毒品之時間在初犯釋放五年以
    後，即與「五年後再犯」之情形有別，且因已於「五年內再
    犯」，顯見其再犯率甚高，原實施觀察、勒戒或強制戒治，
    已無法收其實效，而無五年戒斷期之存在，自無再經觀察、
    勒戒及強制戒治之必要，應由檢察官逕行起訴，最高法院95
    年度台非字第59號判決、95年度台非字第65號判決及95年度
    第7次刑事庭會議決定足供參照。本件被告曾因施用毒品案
    件，經裁定送強制戒治，於90年12月27日因停止戒治付保護
    管束期滿未經撤銷，視為執行完畢。其又於94年間，因施用
    第二級毒品甲基安非他命案件，經檢察官向法院聲請簡易判
    決處刑，嗣經法院判處有期徒刑6月，甫於95年10月28日執
    行完畢，有臺灣彰化地方法院檢察署刑案資料查註紀錄表及
    臺灣高等法院被告前案紀錄表各一份附卷可稽；揆諸前開最
    高法院判決及刑事庭會議決定，則本次被告於96年間再次施
    用毒品之犯行，即與觀察、勒戒或強制戒治執行完畢釋放後
    5 年後再犯施用毒品罪之情形有別，應依法論科。
四、核被告甲○○所為，係犯毒品危害防制條例第十條第一項之
    施用第一級毒品罪。被告為施用毒品而持有第一級毒品，其
    持有之低度行為應為施用之高度行為所吸收，不另論罪。又
    被告前於94年間，因施用第二級毒品甲基安非他命案件，經
    本院於94年12月28日以94年度斗簡字第671號判決，判處有
    期徒刑6月確定，甫於95年10月28日執行完畢，有臺灣彰化
    地方法院檢察署刑案資料查註紀錄表及臺灣高等法院被告前
    案紀錄表各一份附卷可稽，被告於受有期徒刑之執行完畢後
    5年內，故意再犯有期徒刑以上之罪，為累犯，應依刑法第
    四十七條第一項規定，加重其刑。爰審酌被告前曾有施用毒
    品前科，猶不知悔改，再施用本件毒品，惟其對他人權益之
    侵害仍屬有限，於警、偵訊及本院行準備程序與審理時均已
    坦承犯行、態度良好，暨其犯罪動機、施用之次數僅一次等
    一切情狀，量處如主文所示之刑，以示懲儆。
五、另臺灣彰化地方法院檢察署96年度毒偵字第3660號、第3846
    號移送併辦意旨略以：被告基於施用海洛因之包括一罪犯意
    ，自96年6月28日起至同年7月1日止，在彰化縣田尾鄉○○
    村○○路○段190號等處，接連施用第一級毒品海洛因多次，
    因認被告涉有施用第一級毒品海洛因之犯行，且被告此部分
    犯行與前揭論罪科刑業經起訴之施用第一級毒品犯行間，屬
    於包括一罪之集合犯，亦應移送本院併案審理等語。然海洛
    因屬中樞神經抑制劑，使用者固會對其產生生理及心理之依
    賴性，惟施用者是否因而對海洛因習慣成癮，仍應視施用者
    之施用劑量、施用頻率及個人耐藥性等因素而定，若其施用
    毒品之時間、地點亦非屬密接，應認係另行起意為之，要難
    論以屬「接續犯」或「集合犯」之一罪關係。經查，本案認
    定被告施用海洛因之時間，與併案部分相距逾月，其間無任
    何證據足資證明被告有接續施用海洛因或成癮之情形，上開
    移送併案施用海洛因之犯行與經起訴論罪部分之犯行間，明
    顯可分而具有獨立性，自核與「數行為於同時同地或密切接
    近之時地實施」之特性並不相符，已難認合於「接續犯」之
    前提要件，且亦不能依「集合犯」逕將被告上開施用海洛因
    之犯行論以「包括一罪」。準此，檢察官移送併案審理部分
    ，本院無從併予審究，應退回由檢察官另行酌處，併予敘明
    。
據上論斷，應依刑事訴訟法第二百七十三條之一第一項、第二百
九十九條第一項前段，毒品危害防制條例第十條第一項，刑法第
十一條前段、第四十七條第一項，判決如主文。
本案經檢察官陳茂榮到庭執行職務
中　　華　　民　　國　　96　　年　　9　　月　　28   　日
                  刑事第三庭     法  官  吳俊螢
以上正本證明與原本無異。
如不服本判決，應於判決送達後10日內，向本院提出上訴書狀，
上訴書狀應「敘述具體上訴理由」，並按他造當事人之人數附繕
本。「切勿逕送上級法院」。
中　　華　　民　　國　　96　　年　　9　　月　　28   　日
                                 書記官  詹國立
附錄本案論罪科刑法條全文：
毒品危害防制條例第10條
施用第一級毒品者，處 6 月以上 5 年以下有期徒刑。
施用第二級毒品者，處 3 年以下有期徒刑。
